# P 及 LP对合伙企业的出资是否可以作为交易性金融资产核算？

提问人：hgd20084944 时间：2021-04-07 14:33:05
甲公司和全资子公司乙公司的全资子公司丙公司【甲公司—100%乙公司—-100%丙公司】共同出资设立M合伙企业，合伙期限 15 年，其中甲公司（LP）、丙公司（GP）出资占比分别为99.5%、0.5%，实缴出资占比甲公司：丙公司=99.99%：0.01%。合伙企业的执行事务合伙人为丙公司，管理人为乙公司，因为系集团内单位，免收管理费。M合伙企业主营股权投资管理，既投资股票、也投资基金【即合伙企业】和公司制企业，在交易性金融资产、可供出售金融资产、长期股权投资均有列示【目前该集团适用老金融工具准则】。
M合伙企业利润亏损分担：先返还所有合伙人出资、所有合伙人按照6%收取基准收益，余额按照LP:GP=70%:30%。
经了解，集团公司甲公司的确并未参与该合伙企业的管理，乙公司和丙公司对合伙企业进行实质性管理。
经初步判断，虽然甲公司出资占比比较大，但是并不具有控制或者重大影响，丙公司虽然为GP，但是因为出资占比很小，考虑可变回报的影响，可能也不具有控制或者重大影响。
问题：假设甲公司可以聘请第三方单位对M合伙企业评估出具评估报告，甲公司、丙公司（含乙公司合并报表）单体财务报表是否可以将该股权作为交易性金融资产核算，在财务报表重分类至其他非流动资产？

回答人：chenyiwei
由于甲乙丙属于同一集团内单位，且有母子公司关系，且甲公司是出资份额最大的LP，因此虽然甲不直接参与合伙企业的日常管理，但对合伙企业仍具有控制权，应将合伙企业纳入甲公司的合并报表范围。乙公司和丙公司在其报表中可将其持有的合伙企业份额确认为交易性金融资产或其他非流动金融资产。